Резюме разработчика

Общие данные

• Имя: Полулях Вадим Валерьевич

Дата рождения: 22.07.87Опыт работы: 8 лет

• GitHub с примерами кода: http://github.com/bavadim

• web-сайт: <u>http://bavadim.me</u>

Навыки

Bash, C++, GCC, Java, Linux, Software Development, SQL, Standard Algorithms, Testing, Use Case Analysis, Scala, Ruby, DevOps.

Опыт работы

Период	Организация	Должность	Обязанности / достижения
2013 - настоящее время	ООО "Эдисофт"	Системный архитектор	Занимался анализом, техническим проектированием и прототипированием сервисов компании. В течение короткого времени организовал "с нуля" работу отдела контроля качества.
2011 — 2012	ООО "Акронис"	Software engineer	Участвовал в разработке крупного проекта (Acronis Backup & Recovery 11) в роли программиста и релизинженера.
2007 - 2010	Московский энергетический институт (Национальный исследовательский университет)	Разработчик	Участвовал в научно- исследовательских работах. Занимался разработкой программных средств разного масштаба, созданием документации и сопровождением ПО.

Образование

Год окончания	Название учреждения	Специальность / курс
2010	Московский энергетический институт (Национальный исследовательский университет), Москва	Магистр по направлению информатика и вычислительная техника
2014	Coursera.org	Machine Learning
2014	Coursera.org	Functional Programming Principles in Scala

О себе

Я опытный инженер, участвовавший в проектах разного масштаба и профиля. Занимал как руководящие, так и чисто инженерные должности, что помогло мне получить разноплановый опыт. Своей сильной стороной считаю широкий технический кругозор и четкое понимание общих принципов создания программных систем, а так же умение исследовать и применять что-то новое. Слабой стороной считаю излишний перфекционизм и не умение (и не желание) работать в системе ценностей "любой ценой релиз завтра" и "потом подумаем, а сейчас главное чтоб работало". Люблю путешествовать, поэтому командировки (конечно же в меру) будут кстати. Примеры моего кода можно посмотреть на github.

Контактная информация

email: <u>bavadim@gmail.com</u>
 телефон: <u>+79645095362</u>
 web-сайт: <u>http://bavadim.me</u>